# 外商投资企业转内资汇率折算对 IPO 的影响

提问人：鱼小白 时间：2019-11-28 06:30:29
公司拟 IPO,2017 年 9 月，公司由中外合资企业变更为有限责任公司时，根据董事会决议召开签署之日（ 2017 年 5 月 7 日）的中国人民银行授权中国外汇交易中心公布的银行间外汇市场人民币汇率中间价确定了外币折算汇率，为 1 美元对人民币 6.7228 元。但公司按历史多次出资时的汇率进行折算的实收资本 32,242,282.90 元，与按照外资变更时的汇率 6.7228折算的实收资本 33,454,139.19 元，存在 1,211,856.29 元差异，属于注册资本虚增。
通过查找案例，发现针对注册资本虚增问题，一般会要求所有股东按照持股比例补足实收资本，并重新出具验资报告，证明实收资本已达到注册资本数额。兴源过滤（ 300266 ）， 2004 年 11 月，由中外合资企业变更为内资企业，并按照变更登记时的汇率做了注册资本登记。按照变更时的即时汇率（ 1 美元 =8.27 人民币元）将注册资本 50 万美元折算为 415 人民币。应按照其成立时的历史汇率折合人民币 271 万元。即时汇率与历史汇率不同而引起的注册资本差额部分属于增加注册资本，此次新增注册资本人民币144 万元已于 2004 年 10 月 9 日出资到位。另外，精锻科技（ 300258 ）
2009 年 4 月由中外合资企业变更为内资企业时，将公司原注册资本 500万美元按股权交割日的汇率折算为 34,173,000 元人民币，进行了工商变更登记。而根据规定，公司注册资本、实收资本应按投入时的汇率折算为36,246,315 元人民币，导致公司注册资本少登记 2,073,315 元。兴源过滤和精锻科技的瑕疵均是选择了外资变更为内资时间点上的汇率作为确认变更后内资企业注册资本的依据。但二者规范的方式不同。前者规范后的注册资本小于之前的注册资本，即由于汇率计算错误，注册资本虚增，因此采用补充增资的方式弥补虚增的差额。后者规范后的注册资本大于之前的注册资本，即由于汇率计算错误，注册资本实亏，因此，通过股东会决议并修改章程的方式更正了注册资本变更时的瑕疵。
咨询：公司账面的资本公积均为资本溢价，由其中几位股东出资时实际投资款大于认缴实收资本的部分组成，补充注册资本能否通过资本公积转增资本的方式实现？

回答人：chenyiwei
理论上有可行性，但因为可能没有此类先例，建议先与工商登记机关和当地证监局沟通确认。